【裁判字號】    95,易,445
【裁判日期】    950821
【裁判案由】    竊盜
【裁判全文】
臺灣屏東地方法院刑事判決               95年度易字第445號
公  訴  人  臺灣屏東地方法院檢察署檢察官
被      告  己○○
            辛○○
上列被告等因竊盜案件，經檢察官提起公訴（95年度偵字第2796
號），被告2 人於本院準備程序中就被訴事實均為有罪之陳述，
經本院合議庭裁定由受命法官獨任依簡式審判程序審理，判決如
下：
    主  文
己○○、辛○○共同連續踰越安全設備竊盜，己○○處有期徒刑
壹年拾月、辛○○累犯，處有期徒刑壹年伍月。
    事  實
一、辛○○前於民國88年間，分別因竊盜、偽造文書案件，經本
    院88年度易字第644 號判處有期徒刑1 年6 月、6 月確定，
    此2 案與另案經撤銷假釋之殘刑（刑期2 年11月）接續執行
    ，嗣於93年7 月20日假釋出監，甫於94年3 月17日縮短刑期
    執行完畢。
二、己○○因缺錢花用，乃與辛○○共同基於意圖為自己不法所
    有之概括犯意聯絡、或獨自1 人承上開意圖不法所有之概括
    犯意，連續於附表所列時間，由己○○向不知情之辛○○借
    用車牌號碼PIO-936 號機車，或由己○○、辛○○共乘前開
    機車，前往附表所示之地點，竊取丁○○、戊○○、丙○○
    、乙○、甲○○○、庚○○等人之電纜線（渠2 人共犯部分
    ，均由己○○下手行竊，辛○○騎乘機車至附近把風伺機接
    應），且除附表編號部分未得逞、附表編號甫得手後旋
    即為警查獲外，另由己○○於95年4 月2 日、4 月4 日以機
    車載往「日久回收場」（設於屏東縣萬丹鄉○○路620 號）
    交予該回收場不知情之員工韓昭陞收購、或於不詳時間前往
    不詳地點之資源回收場變賣，變賣所得則朋分花用。嗣於95
    年4 月5 日凌晨0 時許（即己○○2 人所為附表編號犯行
    得手後），渠2 人共乘車牌號碼PIO-936 號機車行經屏東縣
    枋寮鄉○○○○○路平交道旁東行漁塭產業道路約100 公尺
    處時，適遭巡邏警方發覺有異，己○○2 人乃將上開騎乘之
    機車及附表編號所竊得之電纜線棄置該處後，迅速逃離現
    場，嗣經警方依車牌號碼循線查得車主為辛○○，始查知上
    情。
三、案經屏東縣警察局枋寮分局報告臺灣屏東地方法院檢察署檢
    察官偵查起訴。
    理  由
一、本件被告2 人所犯係死刑、無期徒刑、最輕本刑為3 年以上
    有期徒刑以外之罪，其於本院準備程序中就被訴事實為有罪
    之陳述，經本院合議庭裁定由受命法官獨任依簡式審判程序
    ，先予敘明。
二、上揭事實，訊據被告2 人於本院審理中坦承不諱，並經被害
    人丁○○、戊○○、丙○○、乙○、甲○○○、庚○○於警
    詢中就失竊情節指述綦詳，其中被害人戊○○、乙○、庚○○復於偵查中以證人身分證稱明確，並有被害人庚○○領回
    查獲贓物所出具之贓物認領保管單1 紙、被告辛○○帶同警
    方指認行竊地點之照片8 張在卷可稽，而被告己○○將竊得
    之電纜線贓物交予不知情之「日久回收場」員工韓昭陞收購
    乙節，亦經證人韓昭陞於警詢、偵查中證稱在卷，且有韓昭
    陞所提供之收購紀錄單2 紙附卷可參。至起訴書附表編號三
    之事實部分，雖據被害人丙○○於警詢中指稱：伊尚有抽水
    馬達1 個遭竊，且另有導電水車之電纜線亦遭人以鉗子類之
    工具剪斷竊取等語，然被告2 人均堅稱：僅以徒手竊得已捆
    好之電纜線等語，參酌被害人係事後始知失竊情事，是依「
    罪疑為輕」原則，自難遽認其餘失竊物品確為被告2 人行竊
    所得，檢察官於本院準備程序中亦同此見解，依被告2 人之
    自白當庭更正起訴事實及論罪法條，附此敘明。綜上調查結
    果，本件事證明確，被告犯行洵堪認定，應予論科。
三、論罪科刑：
  (一)按行為後法律有變更者，適用行為時之法律。但行為後之法
    律有利於行為人者，適用最有利於行為人之法律，刑法第2
    條第1 項定有明文，茲因刑法亦於94年2 月2 日經總統公布
    修正，並於95年7 月1 日施行，其中關於本件刑法第320 條
    之法定最低罰金刑及刑法第28條、第56條、第47條等法律規
    定均有修正，自屬行為後法律有變更，爰詳述如下：
  1.按95年6 月14日經總統公布增訂，且於同年7 月1 日施行之
    刑法施行法第1 條之1 規定：「中華民國94年1 月7 日刑法
    修正施行後，刑法分則編所定罰金之貨幣單位為新臺幣。94
    年1 月7 日刑法修正時，刑法分則編未修正之條文定有罰金
    者，自94年1 月7 日刑法修正施行後，就其所定數額提高為
    30倍。但72年6 月26日至94年1 月7 日新增或修正之條文，
    就其所定數額提高為3 倍」，故自95年7 月1 日起，刑法第
    320 條第1 項之普通竊盜罪，關於法定本刑之罰金刑部分，
    改以新台幣為單位為「新台幣15,000元」，惟關於罰金刑之
    科刑標準，修正後刑法第33條第5 款係規定「罰金：新臺幣
    1,000 元以上，以百元計」，而修正前同條款係規定「罰金
    ：1 元以上」之規定，是關於罰金最低本刑部分，修正後之
    規定較不利被告，故依上開刑法第2 條第1 項前段規定，就
    刑法第320 條第1 項之罰金刑部分，應適用修正前刑法第33
    條第5 款規定科處。
  2.關於刑法第28條規定，此次修正僅將法文「共同實施犯罪」
    修正為「共同實行犯罪」，對被告而言，並無有利或不利之
    問題。
  3.又刑法修正後，第56條連續犯之規定業經刪除，上開刪除雖
    非犯罪構成要件之變更，但顯已影響行為人刑罰之法律效果
    ，自屬法律有變更。茲因本件被告2 人先後所為普通竊盜、
    加重竊盜犯行，依修正前刑法第56條規定從一重論以加重竊
    盜罪，然依修正後法律規定，均應論以數罪，經比較新、舊
    法結果，認係修正前之刑法第56規定較有利被告。
  4.再就累犯之適用問題，本件被告辛○○於有期徒刑執行完畢
    5 年內故意再犯本件有期徒刑以上之罪（前科部分詳後述）
    ，且關於刑法第47條累犯之規定，不論依修正前之刑法第47
    條，或修正後之刑法第47條第1 項之規定，均構成累犯，對
    被告辛○○而言修正後刑法規定並無較有利之情形，自應逕
    依修正前之刑法第47條規定，論以累犯。
  5.故經本院綜合比較結果，認以修正前之刑法法律規定較有利
    於被告，故本件應一體適用修正前刑法規定論處。
  (二)查被害人庚○○在檳榔園外圍所設置之鐵絲網，係供防盜所
    用，其性質自屬安全設備，故核被告2 人如附表編號至
    部分所為，均係犯刑法第320 條第1 項之普通竊盜罪；被告
    己○○如附表編號部分所為，係犯刑法第320 條第3 項、
    第1 項之普通竊盜未遂罪；被告2 人如附表編號部分所為
    ，係犯刑法第321 條第1 項第2 款之踰越安全設備竊盜罪。
    被告2 人就附表編號至、編號之犯行間，有犯意聯絡
    及行為分擔，均為共同正犯。被告己○○先後7 次竊盜犯行
    （含其中未遂1 次）、被告辛○○前後6 次竊盜犯行，均時
    間緊接，方法相同，觸犯基本構成要件相同之罪，顯係基於
    概括犯意反覆為之，為連續犯，各應依修正前刑法第56條規
    定，均論以情節最重之共同踰越安全設備竊盜罪處斷，並分
    別加重其刑。再被告辛○○前於88年間，分別因竊盜、偽造
    文書案件，經本院88年度易字第644 號判處有期徒刑1 年6
    月、6 月確定，此2 案與另案經撤銷假釋之殘刑（刑期2 年
    11月）接續執行，嗣於93年7 月20日假釋出監，甫於94年3
    月17日縮短刑期執行完畢，有臺灣屏東地方法院檢察署刑案
    資料查註紀錄表、臺灣高等法院被告前案紀錄表在卷可考，
    其於有期徒刑執行完畢5 年內再犯本件有期徒刑以上之罪，
    係屬累犯，應依修正前刑法第47條規定，加重其刑，並遞予
    加重之。爰審酌被告己○○有麻藥、竊盜等前科、被告辛○○則有煙毒、麻藥、偽造文書、竊盜等前科（參前揭紀錄表
    ），渠2 人素行均不佳，仍不知戒慎自持，不思付出勞力獲
    取財物，竟基於貪念一再行竊，被告己○○係下手行竊之人
    、犯罪情節較重，且曾一度否認犯行，犯後態度可議；被告
    辛○○為警查獲後積極供出案情，態度較佳等一切情狀，分
    別量處如主文所示之刑。
據上論斷，應依刑事訴訟法第273 條之1 第1 項、第299 條第1
項前段，刑法第2 條第1 項前段、第321 條第1 項第2 款、修正
前刑法第28條、第56條、第47條，判決如主文。
本案經檢察官王光傑到庭執行職務
中    華   民    國      95     年   8     月    21   日
                      刑事第四庭  法  官  劉敏芳
附表：
┌──┬───┬───┬──────┬──────┬───┬───────┬─────────┐
│編號│行為人│ 犯罪 │  犯罪地點  │  行為方式  │被害人│  竊得財物    │備              註│
│    │      │ 時間 │            │            │      │（價值新台幣）│                  │
├──┼───┼───┼──────┼──────┼───┼───────┼─────────┤
│  │己○○│95年04│屏東縣枋寮鄉│己○○下手徒│丁○○│電纜線（3.5mm │行竊地點如警卷第55│
│    │辛○○│月02日│新龍村義民路│手竊取，謝文│      │）2 捆（長約10│頁照片所示        │
│    │      │22時許│180-1號處   │章騎乘機車在│      │公尺，共約值  │                  │
│    │      │      │            │附近把風、伺│      │280 元        │                  │
│    │      │      │            │機接應      │      │              │                  │
├──┼───┼───┼──────┼──────┼───┼───────┼─────────┤
│  │己○○│95年04│屏東縣枋寮鄉│同上        │戊○○│(1)電纜線（3.5 │行竊地點如警卷第56│
│    │辛○○│月01日│新龍村番子崙│            │      │  mm）2 捆、長│頁上方照片所示    │
│    │      │凌晨  │段44號工寮處│            │      │  約300公尺   │                  │
│    │      │      │            │            │      │(2)電纜線（5mm │                  │
│    │      │      │            │            │      │  ）1 捆、長約│                  │
│    │      │      │            │            │      │  150公尺     │                  │
│    │      │      │            │            │      │（以上共約值  │                  │
│    │      │      │            │            │      │  12,000元）  │                  │
├──┼───┼───┼──────┼──────┼───┼───────┼─────────┤
│  │己○○│95年04│屏東縣佳冬鄉│同上        │丙○○│電纜線1 條（3.│行竊地點如警卷第56│
│    │辛○○│月03日│玉光村文化一│（犯罪事實及│      │5mm） ，長約50│頁下方照片所示    │
│    │      │17時許│路與戰備跑道│竊得之贓物，│      │公尺（約值1000│                  │
│    │      │      │交岔路口旁養│業經檢察官更│      │元）          │                  │
│    │      │      │殖場之儲藏室│正原起訴事實│      │              │                  │
│    │      │      │            │）          │      │              │                  │
├──┼───┼───┼──────┼──────┼───┼───────┼─────────┤
│  │己○○│95年04│屏東縣枋寮鄉│同上        │乙○  │水車用電纜線（│行竊地點如警卷第57│
│    │辛○○│月03日│新龍村番子崙│            │      │3.5mm）1捆，長│頁上方照片所示    │
│    │      │22時許│段42-4號工寮│            │      │約100 公尺（約│                  │
│    │      │      │處          │            │      │值3,500 元）  │                  │
├──┼───┼───┼──────┼──────┼───┼───────┼─────────┤
│  │己○○│95年04│屏東縣枋寮鄉│同上        │李黃美│水車用電纜線（│行竊地點如警卷第57│
│    │辛○○│月03日│新龍村番子崙│            │月    │3.5mm）1捆，長│頁下方照片所示    │
│    │      │22時許│段42-2號工寮│            │      │約100 公尺（約│                  │
│    │      │      │處          │            │      │值3,500 元）  │                  │
├──┼───┼───┼──────┼──────┼───┼───────┼─────────┤
│  │己○○│95年04│屏東縣枋寮鄉│己○○徒手彎│戊○○│未遂          │行竊地點如警卷第58│
│    │      │月04日│新龍村番子崙│腰行竊電纜線│      │              │頁上方照片所示    │
│    │      │0時20 │段44號工寮處│時，遭被害人│      │              │(2)參酌證人戊○○證│
│    │      │分許  │            │人戊○○發現│      │              │  述：被告己○○係│
│    │      │      │            │制止，己○○│      │              │  扯開遭抓住之衣服│
│    │      │      │            │隨即掙脫，騎│      │              │  ，單獨騎乘深色機│
│    │      │      │            │乘機車逃逸  │      │              │  車逃逸等語，本件│
│    │      │      │            │            │      │              │  應僅被告己○○個│
│    │      │      │            │            │      │              │  人單獨所為。    │
│    │      │      │            │            │      │              │                  │
│    │      │      │            │            │      │              │                  │
├──┼───┼───┼──────┼──────┼───┼───────┼─────────┤
│  │己○○│95年04│屏東縣佳冬鄉│由己○○翻爬│庚○○│(1)電纜線4 捆  │(1)行竊地點如警卷第│
│    │辛○○│月04日│萬建村大同路│踰越檳榔園四│      │各為：        │  58頁下方照片所示│
│    │      │23時許│內產業道路旁│周因防盜所設│      │◎22mm、長約8 │(2)左列遭竊物品已由│
│    │      │      │檳榔園內    │置之安全設備│      │公尺、約值300 │  庚○○領回      │
│    │      │      │            │鐵絲網圍籬，│      │元            │                  │
│    │      │      │            │進入檳榔園內│      │◎5mm 、長約50│                  │
│    │      │      │            │徒手竊取，謝│      │公尺、約值400 │                  │
│    │      │      │            │文章則騎乘機│      │元            │                  │
│    │      │      │            │車在附近把風│      │◎3.5mm、長約 │                  │
│    │      │      │            │，伺機接應  │      │40公尺、約值  │                  │
│    │      │      │            │            │      │450元         │                  │
│    │      │      │            │            │      │◎單線、8mm 、│                  │
│    │      │      │            │            │      │長約8 公尺、約│                  │
│    │      │      │            │            │      │值50元        │                  │
│    │      │      │            │            │      │(2)有線電視電纜│                  │
│    │      │      │            │            │      │線1 條、長約30│                  │
│    │      │      │            │            │      │公尺、約值80元│                  │
└──┴───┴───┴──────┴──────┴───┴───────┴─────────┘
以上正本證明與原本無異。
如不服本判決應於收受本判決送達後十日內向本院提出上訴書狀
，其未敘述上訴理由者，並得於提起上訴後十日內向本院補提理
由書狀（均須按他造當事人之人數附繕本）「切勿逕送上級法院
」
中    華    民    國    95    年    8     月    21    日
                                  書記官  許倬維
附錄本案論罪科刑法條：
刑法第321條第1項第2款：
犯竊盜罪而有左列情形之一者，處 6 月以上、 5 年以下有期徒刑：
二  毀越門扇、牆垣或其他安全設備而犯之者。


司法院資訊處製作；財團法人民間司法改革基金會備份。
